【裁判字號】    95,裁,515
【裁判日期】    950309
【裁判案由】    綜合所得稅
【裁判全文】
最  高  行  政  法  院  裁  定
                                     95年度裁字第00515號
聲  請  人  甲○○
上列聲請人因綜合所得稅事件，對於中華民國94年9月8日本院94
年度裁字第01761號裁定，聲請再審。本院裁定如下：
    主  文
再審之聲請駁回。
再審訴訟費用由聲請人負擔。
    理  由
一、按對於確定裁定聲請再審，依行政訴訟法第283條準用同法
    第277條第1項第4款之規定，必須表明再審理由及關於再審
    理由並遵守不變期間之證據。所謂表明再審理由，必須指明
    確定裁定有如何合於行政訴訟法第273條所定再審事由之具
    體情事，始為相當，倘僅泛言有再審事由而無具體情事者，
    仍難謂已合法表明再審事由，所為再審之聲請，即屬不合法
    。
二、本件聲請人因與相對人財政部臺灣省南區國稅局間綜合所得
    稅事件，向高雄高等行政法院提起行政訴訟。該院以聲請人
    不服相對人所為民國91年5月10日南區國稅法字第091006767
    7號復查決定，提起訴願，經財政部91年10月16日台財訴字
    第0910039623號訴願決定駁回其訴願，該訴願決定書係於91
    年10月18日送達至聲請人之住所，而由聲請人之子林錫彬代
    收，則聲請人提起撤銷訴訟之期間，應自91年10月19日起算
    ，扣除在途期間6日，至91年12月24日（星期二）即已屆滿
    。聲請人卻遲至93年5月19日始提起撤銷訴訟，顯已逾行政
    訴訟法第106條第1項所定2個月之法定不變期間，認其起訴
    不合法，予以裁定駁回。聲請人不服，提起抗告，本院以其
    起訴顯已逾期，以94年度裁字第1761號裁定（下稱原確定裁
    定）駁回抗告。茲聲請人對原確定裁定聲請再審，僅主張其
    確未於期限內收受財政部訴願決定，非有意逾越不變期間，
    依行政訴訟法第273條第1項第13款提起再審云云，並未提出
    證明其起訴並未逾期之任何證物，難認已合法表明再審事由
    。至於聲請人指摘相對人否准其購屋利息於綜合所得稅年度
    申報列舉扣除，有行政訴訟法第273條第1項第1款、第13款
    、第14款之再審事由云云，則與原確定裁定駁回其抗告之理
    由無涉。聲請人對於原確定裁定究竟有何法定再審事由，並
    未具體指明，其本件再審之聲請為不合法，應予駁回。
三、依行政訴訟法第283條、第278條第1項、第104條、民事訴訟
    法第95條、第78條，裁定如主文。
中    華    民    國    95    年    3     月    9     日
                  第三庭審判長法  官  趙  永  康
                              法  官  鄭  淑  貞
                              法  官  侯  東  昇
                              法  官  黃  淑  玲
                              法  官  林  文  舟
以  上  正  本  證  明  與  原  本  無  異
中    華    民    國    95    年    3     月    9     日
                              書記官  阮  桂  芬


司法院資訊處製作；財團法人民間司法改革基金會備份。
